臺灣新竹地方法院民事小額判決　　　　96年度竹小字第139 號
原　　　告　乙○○
被　　　告　甲○○
上列當事人間請求損害賠償事件，本院於民國96年4月26日言詞
辯論終結，判決如下：
    主      文
被告應給付原告新臺幣壹萬仟壹佰貳拾元，及自民國九十六年
三月二十四日起至清償日止，按年息百分之五計算之利息。
訴訟費用新臺幣壹仟元由被告負擔。
本判決第一項得假執行。
    事實及理由
一、事實摘要：
(一)、原告主張：
１、兩造同為新竹市○○路266號同棟大樓之住戶，有鄰居之誼
    ，亦為該棟大樓地下2樓機械停車位相鄰車位之車主，原告
    為62號車位車主，被告為60號車位車主，而該機械停車位可
    同時停放4輛汽車，由同一控制箱用按鈕控制車位上下，該
    機械車位為減輕油壓系統之負荷，平時均為下降之狀態。
２、原告為車號3H-2828號自小客車之所有權人（下稱系爭自小
    客車），於民國96年1月10日晚間8時30分許，駕駛系爭自小
    客車返回前揭大樓地下2樓之停車場，並依規定將系爭自小
    客車停放於62號機械停車位，正值原告開啟車門欲行下車之
    際，被告竟未注意機械停車位內原告之車門已開啟，且尚有
    人員在內，即行操作機械車位之按鈕欲升起被告之車位，造
    成系爭自小客車車門毀損，原告支出修車費用新台幣（下同
    ）9,500元，另原告工作場所為桃園縣中壢市過嶺里4鄰過頭
    15之117號，距原告住居所約42公里，地處偏遠，無大眾交
    通工具可達，送修系爭自小客車之2天，需搭乘計程車上下
    班，因而支出費用，依據新竹市交通局規定之費率計算，自
    其住處至工作地點往返2天之計程車費用為3,620元，合計原
    告受有13,120元之損害，屢向被告請求皆為所拒。為此，爰
    依民法196條之規定提起本件訴訟等語。並聲明：(1)被告應
    給付原告13,120元，及自起訴狀繕本送達翌日起至清償日止
    ，按年息百分之5計算之利息；(2)原告願供擔保，請准宣告
    假執行；(3)訴訟費用由被告負擔。
(二)、被告經合法通知，未於言詞辯論期日到場，亦未提出書狀
      作何聲明或陳述。
二、程序部分：
(一)、按訴狀送達後，原告不得將原訴變更或追加他訴。但擴張
      或減縮應受判決事項之聲明者，不在此限，民事訴訟法第
      255條第1項第3款，定有明文。查原告起訴之訴之聲明第1
      項原為「被告應給付原告13,120元，及自96年2月27日起
      至清償日止，按年息百分之5計算之利息。」，嗣於言詞
      辯論時更改為「被告應給付原告13,120元，及自起訴狀繕
      本送達翌日起至清償日止，按年息百分之5計算之利息。
      」，核屬減縮應受判決事項之聲明，揆諸上開規定，應予
      准許。
(二)、被告經合法通知，未於言詞辯論期日到場，核無民事訴訟
      法第386條各款所列情形，爰依原告之聲請，准由其一造
      辯論而為判決。
三、實體部分：
(一)、原告主張之前揭事實，業據其提出與其所述相符之中美汽
      車維修報價單、新竹市政府交通局頒訂之計程車費率表網
      頁、工作地點證明各1紙、現場照片6幀等為證，且經本院
      依職權向新竹市警察局第一分局調閱原告所有之系爭自小
      客車遭毀損之相關資料，此有新竹市警察局第一分局96年
      3月16日竹市警一分偵字第0960005295號函暨其所附查訪
      報告、調查筆錄等附卷可稽，並經本院調取台灣新竹地方
      法院檢察署96年度偵字第1489號偵查卷宗查明屬實，而被
      告未於言詞辯論期日到場，亦未提出任何有利於己之聲明
      、陳述或證據，以供本院審酌，自堪信原告之主張為真實
      。
(二)、按汽車停車時，應依下列規定：十四、在停車場內或路邊
      准停車處所停車時，應依規定停放，不得紊亂，此為道路
      交通安全規則第112條第1項第14款所明定。查原告於本院
      審理時陳述：被告的車位在伊旁邊已經6、7年了，每天都
      會操作，當時伊已經將車門打開，車內燈光有亮起，伊反
      身去拿行李，就發現機械車位在動，被告應該有看到伊還
      在車子裡面等語（見本院96年4月26日言詞辯論筆錄），
      又觀諸原告所提照片，系爭自小客車車門開啟時，車內確
      實亮有燈光，另佐以該機械停車位之控制面板上載明「使
      用前請檢視車區內有無人員逗留或異常現象」等字句，而
      依當時情況，被告並無不能注意之情事，竟疏未注意原告
      尚未自甫停妥之系爭自小客車上下車，即擅自啟動機械停
      車位之操作按鈕，致系爭自小客車受損，則被告顯有過失
      自明。又被告就本件肇事之過失與原告之系爭自小客車所
      受損害，復有相當因果關係，則原告主張被告就本件肇事
      應負侵權行為責任，即屬可採。
(三)、次按不法毀損他人之物者，應向被害人賠償其物因毀損所
      減少之價額，民法第196條定有明文。又物被毀損時，被
      害人除得依據民法第196條請求賠償外，並不排除民法第
      213條至第215條之適用，依民法第196條請求賠償物被毀
      損所減少之價額，得以修復費用為估定之標準，但以必要
      者為限（例如：修理材料以新品換舊品，應予折舊），亦
      有最高法院77年度第9次民事庭會議決議、同院60年度臺
      上字第1505號判決及73年度臺上字第1574號等判決可資參
      照。查本件毀損事故之發生確係被告之行為所致，已如前
      述，則原告依侵權行為法律關係向被告請求賠償，洵屬有
      據。次查，原告主張系爭自小客車因遭被告毀損而受損，
      計須支付鈑金及烤漆工資計9,500元，業經原告提出報價
      單1紙為證，被告對此並未書狀作何陳述，自堪信為真正
      ，而前開報價單所列，與警方至現場處理所作之紀錄及拍
      攝車輛受損之照片互核以觀，應認均係有關系爭自小客車
      遭毀損所需修復之項目，且其修復之金額亦尚屬合理，從
      而原告基於侵權行為之法律關係，向被告請求系爭自小客
      車之修理費9,500元為有理由，應予准許。
(四)、交通費用之損失：查原告主張系爭自小客車因遭被告毀損
      ，其於該車損壞送修期間搭乘計程車由新竹至桃園上下班
      ，共支出交通費用3,620元，業據提出新竹市政府交通局
      頒訂之計程車費率表網頁、工作地點證明各1紙為證，而
      原告主張其車輛送修共計2日，亦有報價單可資證明，另
      本院依職權函詢之結果：自原告住處新竹市○○路266號
      至桃園縣中壢市過嶺15之117號工作地點，單趟車資約為
      900元，此有金立計程車行傳真之函文1紙存卷可查，是原
      告主張其車輛送修期間搭乘計程車由新竹至桃園來回之費
      用共4趟3,620元，核與常情相符，並無過高，而被告復未
      為其他陳述或提出其他資料以供本院參考，堪認原告之主
      張為真實，從而原告此部分之主張為有理由，應予准許。
(五)、綜上，原告依民法第196條規定，請求被告賠償13,120元
      ，即自起訴狀繕本送達之翌日起（即96年3月24日）至清
      償日止，按年息百分之5計算之利息，為有理由，應予准
      許。
(六)、本件係適用小額訴訟事件之判決，爰依職權宣告假執行，
      原告陳明願供擔保請准宣告假執行，容有誤會，附此敘明
      ，另併於判決時確定訴訟費用額，如主文第2項所示。
四、據上論結，原告之訴為有理由，依民事訴訟法第436條之23
    、第436條第2項、第78條、第436條之19、第436條之20，判
    決如主文。
中　　華　　民　　國　　96　　年　　5 　　月　　10　　日
                  新竹簡易庭    法　官　蔡欣怡
以上正本係照原本做成。
如對本判決上訴，非以違背法令為理由，不得為之，且須於判決
送達後20日內向本院提出上訴狀（須按他造當事人之人數附繕本
）。
中　　華　　民　　國　　96　　年　　5 　　月　　10　　日
                                書記官  戴家旭
